# 再次求助，关于计提盈余公积的问题

提问人：ananand 时间：2020-02-23 10:18:25
请教陈版：假如我们对被审计单位进行 2018 年度和 2019 年度的申报新三板审计，审计时对 2018 年财务报表进行了调整，同时根据净利润的10%计提了法定盈余公积，问题是：被审计单位 2017 年也是盈利的，未提取盈余公积，是否需要补提 2017 年的法定盈余公积？提取的话，以什么作为依据提取呢？

回答人：chenyiwei
足额计提盈余公积是公司的一项法定义务。因此，如果申报期之前的年度也存在计提不足的情况，则同样予以足额计提。为操作简便起见，可以追溯到整体变更为股份有限公司之日，此前的盈余公积可以不再补提。